# 请教陈版主并购交易中的一揽子交易

提问人：wsheaven 时间：2023-02-08 19:08:24
某上市公司收购A公司以及B资产，相关收购对价能够明确区分，A公司与B资产属于同一股东，根据上市公司经营状况以及收购目的，该收购属于一揽子交易，其中A公司股权于 2022 年 5 月份完成交割并实现控制，B资产需要完成相关条件才能交割。 2023 年 2 月，B资产未达到交割条件，该一揽子交易作废，上市公司不再收购B资产，只对A公司股权进行收购。请问陈老师，购买A公司股权在 2023 年 2 月份并表还是作为资产负债表日后调整事项在 2022 年5 月份并表？
盼陈版主回复，不胜感激！

回答人：chenyiwei
由于“2023年 2 月，B资产未达到交割条件，该一揽子交易作废，上市公司不再收购B资产，只对A公司股权进行收购”，表明交易方案的修改是 2023 年新出现的情况，不代表 2022 年末资产负债表日已存在的状态或情况，即对于2022 年年报而言，这属于资产负债表日后非调整事项。即，在 2022 年末，这仍然是股权和资产收购的一揽子交易，因条件未全部达成而尚未实现控制。根据《监管规则适用指引——会计类第 2 号》之“2-12 一揽子交易分步实现非同一控制下企业合并的会计处理”，应认为 2023 年 2 月才实现对A公司的控制。